【裁判字號】    99,上訴,3593
【裁判日期】    991014
【裁判案由】    毒品危害防制條例
【裁判全文】
臺灣高等法院刑事判決                99年度上訴字第3593號
上  訴  人
即  被  告  甲○○
上列上訴人因毒品危害防制條例案件，不服臺灣板橋地方法院99
年度訴字第676號，中華民國99年8月11日第一審判決（起訴案號
：臺灣板橋地方法院檢察署99年度毒偵字第1084號），提起上訴
，本院判決如下：
    主  文
上訴駁回。
    理  由
一、依刑事訴訟法第350條、第361條、第362條、第367條規定，
    不服地方法院之第一審判決而上訴者，須提出上訴書狀，並
    應敘明具體理由，為上訴必備之程式；其所提出之書狀未敘
    述上訴理由，或僅曾以言詞陳述上訴理由者，均應於上訴期
    間屆滿後20日內補提理由書於第一審法院。第一審法院經形
    式審查，認逾期未補提上訴理由者，應定期間先命補正；逾
    期未補正者，為上訴不合法律上之程式，應以裁定駁回。倘
    已提出上訴理由，但所提非屬具體理由者，則由第二審法院
    以上訴不合法律上之程式，判決駁回。而所謂具體理由，必
    係依據卷內既有訴訟資料或提出新事證，指摘或表明第一審
    判決有何採證認事、用法或量刑等足以影響判決本旨之不當
    或違法，而構成應予撤銷之具體事由，始克當之（例如：依
    憑證據法則具體指出所採證據何以不具證據能力，或依憑卷
    證資料，明確指出所為證據證明力之判斷如何違背經驗、論
    理法則）；倘僅泛言原判決認定事實錯誤、違背法令、量刑
    失之過重或輕縱，而未依上揭意旨指出具體事由，或形式上
    雖已指出具體事由，然該事由縱使屬實，亦不足以認為原判
    決有何不當或違法者（例如：對不具有調查必要性之證據，
    法院未依聲請調查亦未說明理由，或援用證據不當，但除去
    該證據仍應為同一事實之認定），皆難謂係具體理由，俾與
    第二審上訴制度旨在請求第二審法院撤銷、變更第一審不當
    或違法之判決，以實現個案救濟之立法目的相契合（最高法
    院97年度台上字第892號判決參照）。又第二審法院認為上
    訴書狀未敘述理由，依刑事訴訟法第367條但書規定，始應
    定期間命其補正。如認上訴書狀已敘述理由，但其理由非屬
    具體，其所為上訴，即不符上訴之法定要件，自得逕行判決
    駁回，無定期命補正問題（最高法院97年度台上字第3599號
    判決參照）。
二、經查：原判決以被告甲○○於原審審理時對於其犯行坦承分
    別施用第一級毒品海洛因及第二級毒品甲基安非他命不諱，
    並有臺灣尖端先進生技醫藥股份有限公司民國99年2月1日之
    濫用藥物檢驗報告、臺北市政府警察局偵辦毒品案件尿液檢
    體委驗單、法務部調查局濫用藥物實驗室99年2月22日調科
    壹字第09923003750號鑑定書（證明扣案物中之4包毒品為海
    洛因）、內政部警政署刑事警察局99年2月4日刑鑑字第0990
    012286號鑑定書（證明扣案物中之9包毒品為甲基安非他命
    ）各1紙附卷可稽（偵卷30至31頁；33頁；46頁）、及甲基
    安非他命吸食器1組、注射針筒1支、海洛因4包、攪拌器1台
    、及安非他命9包（偵卷18頁）扣案，足證被告自白核與事
    實相符，堪以認定。並以被告所為，係犯毒品危害防制條例
    第10條第1項、第2項之施用第一級毒品海洛因、施用第二級
    毒品甲基安非他命罪，其施用第一級、第二級毒品前持有第
    一級、第二級毒品之低度行為，為施用之高度行為所吸收，
    不另論罪。又被告上述2行為，犯意各別，行為互殊，應分
    論併罰；另被告有如起訴書所載之前科執行情形，有本院被
    告前案紀錄表在卷可稽，其於上開有期徒刑執行完畢後5年
    內，故意再犯本案有期徒刑以上之2罪，均為累犯，均應依
    刑法第47條第1項之規定，加重其刑。經審酌被告前因施用
    毒品，送觀察、勒戒，仍無法戒絕毒癮，經法院判刑確定後
    ，再次觸犯本件施用犯行，顯示其並無戒絕之心，惟其施用
    毒品所生危害，實以自戕身心健康為主，所生危害非鉅，兼
    衡其犯罪後坦承犯行，已知悔悟等一切情狀，就施用第一級
    毒品部分量處有期徒刑8月；就施用第二級毒品部分，量處
    有期徒刑6月，而定應執行刑為有期徒刑1年，並以扣案之海
    洛因4包，甲基安非他命9包，不論屬被告與否，均應沒收銷
    燬；另扣案之甲基安非他命吸食器1組、注射針筒1支、攪拌
    器1台，均為被告所有供犯罪所用之物，亦併予宣告沒收，
    本院自形式觀察，原判決並無認定事實錯誤、量刑瑕疵或違
    背法令之情形。上訴人即被告甲○○，提起上訴略以：其係
    於85年犯前案，應屬再犯而非累犯云云。惟查：原審已詳敘
    論被告累犯之原因乃其遲於97年8月31日始縮刑期滿執行完
    畢（原判決第1頁事實欄第8行），上開認定核與本院被告前
    案紀錄表所載相符，亦與刑法第47條之規定無悖，上訴人徒
    憑己意謂本件不構成累犯云云，核不足以動搖原判決之適法
    ，依首揭之說明，本件上訴不合法律上之程式，應予判決駁
    回，並不經言詞辯論為之。
據上論斷，應依刑事訴訟法第367條前段、第372條判決如主文。
中    華    民    國    99    年    10    月    14    日
                  刑事第九庭  審判長法  官  陳貽男
                                    法  官  周盈文
                                    法  官  詹駿鴻
以上正本證明與原本無異。
施用第一級毒品部分如不服本判決，應於收受送達後10日內向本
院提出上訴書狀，其未敘述上訴之理由者並得於提起上訴後10日
內向本院補提理由書（均須按他造當事人之人數附繕本）「切勿
逕送上級法院」。
餘不得上訴。
                                    書記官  梁淑時
中    華    民    國    99    年    10    月    15    日

司法院資訊處製作；財團法人民間司法改革基金會備份。
